---
title: "Notas de la presentación R-Ladies Puebla"
author: "María Paula"
date: "`r format(Sys.Date(), '%d/%m/%Y')`"
output:
  github_document: default
  html_document:
    toc: true
    toc_float: true
    theme: "yeti"
---

```{r setup, include=FALSE}
knitr::opts_chunk$set(echo = TRUE)
```

## Primer encabezado

No es necesario enumerar las notas de pie de página[^rstudio]. Tampoco tenemos que ponerlas al final del `.Rmd`.

[^rstudio]: <http://rmarkdown.rstudio.com>

El tablero de abajo fue incluido usando el *visual markdown editor*, que está disponible en las versiones más recientes de RStudio. Para centrar los elementos de la primera columna, volvimos a pasar a la vista normal.

| Mi primera columna | Mi segunda columna | Mi tercera columna |
|:------------------:|--------------------|--------------------|
|         a          | b                  | c                  |
|         d          | e                  | f                  |

Podemos escribir en negrita usando **estrellas** o _guiones bajos_.

El atajo para agregar un nuevo bloque de código es `Cmd + Alt + I`:

```{r cars}
summary(cars)
```

## Segundo encabezado

Cambiar las opciones de bloque es fácil usando la rosca que aparece en el borde de la derecha del bloque en RStudio. 

```{r message=FALSE, warning=FALSE, include=FALSE}
library(tidyverse)
```

Se puede escribir HTML directamente cuando el formato de salida es `html_document` o `github_document`. Por ejemplo, el elemento de abajo es HTML.

<details><summary> Algo escondido </summary>

¡Hola!

</details>

> Así se escribe una cita de bloque.

El paquete [emo](https://github.com/hadley/emo) sirve para agregar emojis a los documentos `r emo::ji("tada")` Para ver la lista de emojis asociados a una palabra:

```{r}
emo::ji_find("woman")
```

